【裁判字號】    98,訴,3624
【裁判日期】    981124
【裁判案由】    偽造文書等
【裁判全文】
臺灣臺中地方法院刑事判決              98年度訴字第3624號
公  訴  人  臺灣臺中地方法院檢察署檢察官
被      告  乙○○
上列被告因偽造文書等案件，經檢察官提起公訴（98年度偵字第
20349號），嗣因被告就被訴事實為有罪之陳述，經本院告知簡
式審判程序之意旨，並聽取公訴人、被告之意見後，本院合議庭
裁定由受命法官獨任依簡式審判程序審理，判決如下：
    主    文
乙○○共同犯行使偽造私文書罪，處有期徒刑柒月。偽造之訂購
確認書壹紙沒收。
    犯罪事實
一、乙○○為址設臺中市○區○○街2段正德二巷19之19號之臺
    灣義成國際有限公司（下稱義成公司）負責人，於民國96年
    8月26日，因公司營運資金不足，竟意圖為自己不法之所有
    ，與義成公司1真實姓名年籍不詳之成年女性員工，共同基
    於偽造文書之犯意聯絡，推由該真實姓名年籍不詳之成年女
    性員工，於不詳時間、地點，製作內容略為「址設高雄縣鳳
    山市○○路110之36號之廣隆食品企業公司（下稱廣隆公司
    ），於96年8月27日，向義成公司購買價值新臺幣（下同）
    63萬元之機械，義成公司已收定金5萬元，俟96年11月30 日
    交貨後，義成公司可再收受尾款58萬元」之不實訂購確認書
    ，並在該訂購確認書上偽造「呂廣隆」之署名，足以生損害
    於呂廣隆與廣隆公司。待偽造該訂購確認書畢，乙○○再於
    10餘日後，持該內容不實之訂購確認書，向甲○○行使，並
    佯稱：義成公司已出售1套機器予廣隆公司，且已收取定金
    ，然因欠缺資金維修機器，故邀同甲○○投資31萬元維修，
    俟機器維修完成交貨並取得尾款後，所得由2人均分云云。
    致甲○○陷於錯誤，誤認確有此項買賣，乃交付31萬元予乙
    ○○。惟乙○○收取甲○○31萬元後，並未將機器賣出，甲
    ○○遲未收到約定之販賣機器利潤，始知受騙。
二、案經甲○○向臺灣臺中地方法院檢察署檢察官告訴偵辦。
    理    由
一、本件係經被告於準備程序期日為有罪之陳述，而經本院合議
    庭裁定由受命法官獨任以簡式審判程序加以審理，則依據刑
    事訴訟法第273 條之2 、同法第159 條第2 項之規定，不適
    用傳聞法則有關限制證據能力之相關規定；並得依同法第31
    0 條之2 之準用同法第454 條之規定製作略式判決書，依法
    僅需記載犯罪事實、證據名稱及應適用之法條，並得以簡略
    方式為之，如認定之犯罪事實、證據及應適用之法條，與檢
    察官聲請簡易判決處刑書或起訴書之記載相同者，得引用之
    ，合先敘明。
二、訊據被告乙○○對於上開偽造虛偽之訂購確認書，並持以向
    甲○○詐騙財物之事實坦承不諱，核與告訴人甲○○於偵查
    中指訴相符，並與證人即廣隆公司前後任負責人吳貴雄、吳
    中傑於偵查中所證述，廣隆公司並無「呂廣隆」之人，且該
    訂購確認書係偽造等情相符。而被告雖稱該真實姓名年籍不
    詳之成年女性員工並不知情云云，然該年女性員工暨係製作
    偽造之私文書，又在文書上書寫「呂廣隆」之署押，顯然無
    法推諉不知，該女性員工應係知情共犯，被告關於此部分之
    供述並無可採，此外復有偽造之訂購契約影本1份、借款條2
    紙在卷可稽，事證明確，被告犯行應可認定。
三、核被告乙○○所為偽造虛偽之訂購確認書，並持以向甲○○
    行使之行為，係犯刑法第216條、第210條之行使偽造私文書
    罪，其在確認書上偽簽「呂廣隆」署押之行為，為其偽造私
    文書之部分行為，偽造私文書後復持以行使，偽造之低度行
    為應為行使之高度行為所吸收，均不另論罪，被告就行使偽
    造私文書部分，與真實姓名年籍不詳之成年女性員工間，有
    犯意聯絡及行為分擔，均為共同正犯。再被告持偽造之訂購
    確認書向甲○○詐騙財物，兼犯刑法第339條第1項之詐欺取
    財罪。其以一行使偽造私文書之行為，同時觸犯行使偽造文
    書罪及詐欺取財罪，係以一行為觸犯數罪名之想像競合犯，
    應依刑法第55條規定，從一重之行使偽造私文書罪處斷。爰
    審酌被告與告訴人甲○○原係朋友，竟利用朋友間相互信任
    之關係而向告訴人詐騙財物，且被告於偵查之初猶否認犯行
    ，迨檢察官多方偵查後見無法脫免，始俯首坦承，又直至目
    前仍無法與告訴人達成和解，賠償告訴人損失等一切情狀，
    量處如主文所示之刑。末按該偽造之訂購確認書雖未扣案，
    但不能證明已滅失，其為被告所有，供本件犯罪所用，已據
    被告陳述明確，應依刑法第38條第1項第2款規定宣告沒收。
    至確認書上偽造之「呂廣隆」署押，因其附麗之文書已宣告
    沒收，署押部分亦應隨同沒收，就此部分爰不再另行諭知，
    併此敘明。
據上論斷，應依刑事訴訟法第299條第1項前段、第273條之1第1
項，刑法第28條、第216條、第210條、第339條第1項、第55條、
第38條第1項第2款，刑法施行法第1條之1第1項、第2項前段，判
決如主文。
中    華    民    國    98    年    11    月    24    日
                  刑事第八庭    法  官  劉國賓
以上正本證明與原本無異。
如不服本判決應於收受判決後10日內向本院提出上訴書狀，並應
敘述具體理由；其未敘述上訴理由者，應於上訴期間屆滿後20日
內向本院補提理由書（均須按他造當事人之人數附繕本）「切勿
逕送上級法院」。
                                書記官  張隆成
中    華    民    國    98    年    11    月    24    日
附錄論罪科刑法條
中華民國刑法第210條
（偽造變造私文書罪）
偽造、變造私文書，足以生損害於公眾或他人者，處 5 年以下
有期徒刑。
中華民國刑法第216條
（行使偽造變造或登載不實之文書罪）
行使第 210 條至第 215 條之文書者，依偽造、變造文書或登載
不實事項或使登載不實事項之規定處斷。
中華民國刑法第339條
（普通詐欺罪）
意圖為自己或第三人不法之所有，以詐術使人將本人或第三人之
物交付者，處 5 年以下有期徒刑、拘役或科或併科 1 千元以下
罰金。
以前項方法得財產上不法之利益或使第三人得之者，亦同。
前二項之未遂犯罰之。


司法院資訊處製作；財團法人民間司法改革基金會備份。
